# 自有房屋的装修费用问题，求助陈版

提问人：飘 渺的 风 时间：2021-01-21 13:19:00
A公司于 17 年购买一处房产，原值 100 万元，按照 40 年计提折旧。购入后公司对该房产进行装修，花费 100 万元，装修完成后将其租给B公司，B是A的非合并范围内关联方，报表列示在投资性房地产。 问题 1 ：装修费能否计入房产原值，如计入固定资产房产原值，参照房产 40 年的期限进行折旧是否不太合适。可以将装修费单列为一项固定资产，按照相对较短的年限，比如 10 年进行摊销么？ 问题 2 ：如果装修费不计入房产原值，而是在长期待摊费用核算，能否将该部分装修费用也转列至投资性房地产列示，对应的摊销费进其他业务成本。（因为装修金额相对于房产原值比较重大）因为涉及到关联交易，后续审核可能会进一步打开，谢谢陈版

回答人：chenyiwei
1 、可以将装修费单列为一项固定资产，按照相对较短的年限，比如 10 年计提折旧。
2 、装修和投资性房地产主体结构的使用年限不同，应单列为一项资产，不能并入房产价值。